臺灣士林地方法院交通事件裁定                      九十一年度交聲字第一一號
    原處分機關  臺北巿交通事件裁決所
    異議人即
    受處分人    甲○○
右列受處分人因違反道路交通管理處罰條例案件，對於臺北市交通事件裁所民國九十
年十二月十七日所為之處分（原處分案號：北市裁三字第駕裁二二─Ｃ000000
00號），聲明異議，本院裁定如左：
    主  文
異議駁回。
    理  由
一、按汽車駕駛人停車時，在顯有妨礙他車通行處所停車者，處新台幣六百元以上一
    千二百元以下罰鍰，道路交通管理處罰條例第五十六條第一項第五款定有明文。
    （查道路交通管理處罰條例業於民國九十年一月十七日經總統公布修訂相關條文
    ，而行政院於九十年四月三日以台九十交字第０一九三一七號令發布，修訂後之
    該條例自九十年六月一日起施行，故以下所述本條例均係修正生效後之新法，合
    先敘明。）
二、本件異議人甲○○於民國九十年十月二十二日下午四時許，駕駛車牌號碼三Ｃ─
    九八二九號自用小客車，在台北縣板橋市○○路，佔用右轉車道停車，經警當場
    拍照，並依法拖吊舉發等情，業據舉發機關台北縣警察局板橋分局函敘甚明，復
    有採證照片二張及舉發違反道路交通管理事件通知單影本附卷可稽，至異議人雖
    辯稱：伊停車的位置並無任何禁止停車之標線、標誌，且該路寬約十米，而該車
    道約四米，其距離前方路口及行人穿越道也有十公尺以上，另前後劃有禁止停車
    的紅線標線區也皆距離七至九公尺以上，準此異議人停車又如何會妨礙他車通行
    云云。然查，依本件採證照片所示，該三Ｃ─九八二九號自小客車停放之車道，
    確劃有右轉專用車道之標線，且後方來車均須閃過該車行駛，其停車顯有妨礙他
    車通行違規屬實，故異議人所辯其停車無礙他車通行云云，即非可採。次按交通
    警員掣單舉發違反道路交通管理處罰條例所列之違規事實，本質上為行政處分，
    係公務員基於職務上權力，依法就特定之具體事件所為具公法上效果之單方行政
    行為，基於公務員為公法上行為具有公信力之原則，該行政處分當可被推定為真
    正，其據以依法處分之事實認定亦為正確無誤，本此公信原則，乃立法者賦予行
    政機關制定違反道路交通事件統一裁罰標準及處理細則，使執勤警員得當機處分
    （如該細則第二十三條）以維護交通秩序、安全之行政目的，反之，若謂公務員
    一切行政行為均需預留證據以證其實，則國家行政勢必窒礙難行，據此，刑事訴
    訟法就犯罪證據有關之規定中，與屬行政秩序罰之交通違規裁罰本旨不合之部分
    ，自不在準用之列。本件異議人既未就執勤員警之舉發有誤提出確實證據以供調
    查，亦無任何證據足資證明有捏造事實違法取締之情事，則執勤警員本其維護交
    通秩序、安全職責所為之舉發，自應受到合法、正確之推定，且衡諸現場查獲之
    警員與異議人並無仇隙，當無設詞攀誣之理，是異議人於上開時、地違規佔用右
    轉專用道停車，顯有妨礙他車通行之事實，堪以認定。原裁決機關援引首開規定
    ，並參酌異議人不依通知期日到案，裁處罰鍰新台幣九百元，核無不合，異議人
    猶執前詞否認違規，其異議為無理由，應予駁回
據上論斷，應依道路交通案件處理辦法第十九條，裁定如主文。
中      華      民      國      九十一    年      五      月    三十一  日
                                      臺灣士林地方法院交通法庭
                                          法  官  李  育  仁
右正本證明與原本無異。
如不服本裁定應於送達後五日內向本院提出抗告狀。
                                          書記官  劉  提  幸
中      華      民      國      九十一    年      六      月     十八   日
